(Ξ) (ἒ)

Dual. Plural.
Mai kalkaimen Mije kalkaime
Tfii kalkaiten etset. Tije kalkaite etset.
sii kalkaika Sije kalkiu
INFINITIVUS MODUS.
Praeſs& Imp. Etset, 'amam ot a‘lffa.
Futur. Etset kalker, amaturum effe, at {fola ἆΙῘῖα.
Gerund. Etsemin‚ effen, amando, *meh at ᾶηῖο.
Etseten, in amando¹
Ι δκρίη. EtsatJet, asennaa, amatum, tu at diff«.

PARTICIPIUM ACTlvUM.·

Praefi Etseje‚ amam, ben som differ.
’ Praeter. Etsznn, qui amavit, ben [om bar ὀῐὶἳαΐ.
Futur. Etsejaffa, amaturus, ben ‘som' Ιῗαῐ ᾰηῖα.

PASSI V HM.
1ND1cAT1st MODUS. 9

Praesens Immm.
St'ngul. Mon etsetoxvah‚ s etsetmb, amor, jag ᾶῐὶἳασ.
Todn «samm, ſsetsetuah. x
Sodn etsetova, ſsetsetua.

Duas. plural.
Μῆῐ οῐΐετιιειι, fietsetowen. Mije etsetowebe.
‘rai etsetuebeten s etsetowebeten. Tije etsetowebet„
851 etsetoweba. Sije etsetoveh.

Pmstns Ildum.

Mon leb et etovomen ὅ c.

Imperfeffsum Ianum.
Singul. Mon ersetowib‚ amabar.
Todn etsetowih.
Sodn etsetovi.
Dual. , Plural.

Μᾶἰ etsetoweimen. Mije etsetoweime.
Tfii ets‘etoweiten. Tije 'etsetoweiua
851 etsetoweika sije etsetovin.

⁵ Imperftffllum Ilsdum.
Singul. Mon lijeb etsetovomen {5 c.

, ¹'.3

 

